【裁判字號】    99,易,135
【裁判日期】    990527
【裁判案由】    竊盜
【裁判全文】
臺灣花蓮地方法院刑事判決               99年度易字第135號
公  訴  人  臺灣花蓮地方法院檢察署檢察官
被      告  甲○○
上列被告因竊盜等案件，經檢察官提起公訴（99年度偵字第 917
號、第1463號），被告於準備程序中為有罪之陳述，經本院裁定
改行簡式審判程序後，判決如下：
    主  文
甲○○犯如附表所示之罪，各處如附表所示之刑。應執行有期徒
刑貳年拾月。
    事  實
一、甲○○意圖為自己不法之所有，於附表所示之時間、地點、
    方式，分別竊取如附表所示之自用小客車，並於得手後供己
    使用。嗣為警循線查獲。
二、案經桃園縣警察局大溪分局、大園分局報請臺灣桃園地方法
    院檢察署呈請臺灣高等法院檢察署令轉臺灣花蓮地方法院檢
    察署檢察官偵查起訴。
    理  由
一、上開犯罪事實，業據被告甲○○於警詢、偵查中及本院審理
    時坦承不諱，核與證人丙○、丁○○、癸○○、辛○○、戊
    ○○、寅○○○、己○○、子○○、丑○○、乙○、壬○○
    、庚○○於警詢時之證述相符。此外，復有內政部警政署98
    年6月6日刑醫字第0980064067號、98年10月19日刑醫字第09
    80127489號、98年12月 3日刑醫字第0980134622號鑑驗書、
    贓物認領保管單10份附卷可憑。被告自白核與事實相符，應
    依法論科。
二、核被告所為，如附表編號1至11部分，均係犯刑法第320條第
    1項竊盜罪，如附表編號12部分係犯刑法第321條第1項第3款
    之攜帶兇器竊盜罪。被告所犯12次竊盜犯行，犯意各別，行
    為互殊，應分論併罰。爰審酌被告年富力強，犯下多起竊盜
    案件，將被害人車輛竊得使用後，迨汽油用盡即予棄置，犯
    罪之手段、動機、目的，造成被害人財產損失，及犯後坦承
    犯行之態度等一切情狀，各量處如主文所示之刑並定其應執
    行之刑。又檢察官雖聲請宣告強制工作之保安處分，惟依臺
    灣高等法院被告前案紀錄表記載，被告前未曾因竊盜案件為
    法院判決確定執行完畢，現雖犯下多次竊盜案件，均非曾受
    判決執行完畢後再犯，且前開紀錄表所載之竊盜前科，係因
    所犯案件分別先後查獲而分別審理，致現已有部分判決確定
    而在執行中，從而本院認本案施以刑事處分已足，尚無據此
    即認有施以保安處分之必要。至被告如附表編號12所使用之
    六角扳手，雖為被告所有，惟已在臺灣桃園地方法院98年度
    易字第 413號案件中為警扣押並經法院宣告沒收在案，為被
    告供述在卷，該六角扳手復非義務沒收之物，爰不再諭知沒
    收，均併此敘明。
據上論斷，應依刑事訴訟法第299條第1項前段、第273條之1第 1
項，刑法第320條第1項、第321條第1項第3款、第51條第5款，刑
法施行法第1條之1，判決如主文。
本案經檢察官簡淑如到庭執行職務。
中    華    民    國    99    年    5     月    27    日
                  刑事第一庭    法  官  林恒祺
以上正本證明與原本無異。
如不服本判決應於收受送達後10日內向本院提出上訴書狀，並應
敘述具體理由。其未敘述上訴理由者，應於上訴期間屆滿後20日
內向本院補提理由書(均須按他造當事人之人數附繕本)「切勿逕
送上級法院」。告訴人或被害人如對於本判決不服者，應具備理
由請求檢察官上訴，其上訴期間之計算係以檢察官收受判決正本
之日期為準。
中    華    民    國    99    年    5     月    27    日
                                書記官
附錄本判決論罪之法律條文：
中華民國刑法第320條
意圖為自己或第三人不法之所有，而竊取他人之動產者，為竊盜
罪，處5  年以下有期徒刑、拘役或 5 百元以下罰金。
意圖為自己或第三人不法之利益，而竊佔他人之不動產者，依前
項之規定處斷。
前二項之未遂犯罰之。
中華民國刑法第321條
犯竊盜罪而有左列情形之一者，處 6 月以上、 5 年以下有期徒
刑：
一、於夜間侵入住宅或有人居住之建築物、船艦或隱匿其內而犯
    之者。
二、毀越門扇、牆垣或其他安全設備而犯之者。
三、攜帶兇器而犯之者。
四、結夥三人以上而犯之者。
五、乘火災、水災或其他災害之際而犯之者。
六、在車站或埠頭而犯之者。
前項之未遂犯罰之。
附表：
┌──┬─────┬───────┬────────────┬───────┐
│編號│時      間│地          點│犯    罪    經    過    │ 主  文       │
│    │          │              │                        │              │
├──┼─────┼───────┼────────────┼───────┤
│    │97年11月9 │桃園縣中壢市成│持自備鑰匙，開啟丙○所管│甲○○竊盜，處│
│一  │日20時許  │章1街與成章3街│領之車牌號碼LF-0170號自 │有期徒刑伍月。│
│    │          │口            │用小客車車門及電門後竊取│              │
│    │          │              │該車。                  │              │
├──┼─────┼───────┼────────────┼───────┤
│    │97年11月15│桃園縣新屋鄉新│持自備鑰匙，開啟丁○○所│甲○○竊盜，處│
│二  │日18時許  │福2路6號停車場│有車牌號碼LJ-1660號自用 │有期徒刑伍月。│
│    │          │              │小客車車門及電門後竊取該│              │
│    │          │              │車。                    │              │
├──┼─────┼───────┼────────────┼───────┤
│    │97年11月18│桃園縣觀音鄉經│持自備鑰匙，開啟癸○○所│甲○○竊盜，處│
│三  │日9時許   │建2路11號前   │有車牌號碼0497-RX號自用 │有期徒刑伍月。│
│    │          │              │小客車車門及電門後竊取該│              │
│    │          │              │車。                    │              │
├──┼─────┼───────┼────────────┼───────┤
│    │97年12月27│桃園縣觀音鄉崙│持自備鑰匙，開啟辛○○所│甲○○竊盜，處│
│四  │日6時30分 │坪村忠愛路1巷 │管領之車牌號碼V9-5317號 │有期徒刑伍月。│
│    │許        │63弄22衖4號前 │自用小客車車門及電門後竊│              │
│    │          │              │取該車。                │              │
├──┼─────┼───────┼────────────┼───────┤
│    │98年1月4日│桃園縣平鎮市廣│持自備鑰匙，開啟戊○○所│甲○○竊盜，處│
│五  │12時30分許│泰路232巷118號│有車牌號碼JE-6577號自用 │有期徒刑伍月。│
│    │          │前            │小客車車門及電門後竊取該│              │
│    │          │              │車。                    │              │
├──┼─────┼───────┼────────────┼───────┤
│    │98年1月15 │桃園縣楊梅鎮民│持自備鑰匙，開啟寅○○○│甲○○竊盜，處│
│六  │日8時許   │族路5段147巷10│所有車牌號碼FG-1729號自 │有期徒刑伍月。│
│    │          │弄口          │用小客車車門及電門後竊取│              │
│    │          │              │該車。                  │              │
├──┼─────┼───────┼────────────┼───────┤
│    │98年1月20 │桃園縣平鎮市廣│持自備鑰匙，開啟己○○所│甲○○竊盜，處│
│七  │日8時許   │德街86號前    │有車牌號碼L5-5396號自用 │有期徒刑伍月。│
│    │          │              │小客車車門及電門後竊取該│              │
│    │          │              │車。                    │              │
├──┼─────┼───────┼────────────┼───────┤
│    │98年1月27 │桃園縣楊梅鎮新│持自備鑰匙，開啟子○○所│甲○○竊盜，處│
│八  │日9時30分 │北路188巷12號 │有車牌號碼DF-0646號自用 │有期徒刑伍月。│
│    │許        │              │小客車車門及電門後竊取該│              │
│    │          │              │車。                    │              │
├──┼─────┼───────┼────────────┼───────┤
│    │98年1月28 │桃園縣平鎮市文│持自備鑰匙，開啟劉文進所│甲○○竊盜，處│
│九  │日10時許  │化街292號前   │有車牌號碼1370-TL號自用 │有期徒刑伍月。│
│    │          │              │小客車車門及電門後竊取該│              │
│    │          │              │車。                    │              │
├──┼─────┼───────┼────────────┼───────┤
│    │98年2月5日│桃園縣新屋鄉新│持自備鑰匙，開啟乙○所有│甲○○竊盜，處│
│十  │7時30分許 │福2路         │車牌號碼LF-7802號自用小 │有期徒刑伍月。│
│    │          │              │客車車門及電門後竊取該車│              │
│    │          │              │。                      │              │
├──┼─────┼───────┼────────────┼───────┤
│    │98年2月13 │桃園縣新屋鄉中│持自備鑰匙，開啟被害人彭│甲○○竊盜，處│
│十一│日8時許   │華路242號前   │瀛圳所有車牌號碼4083-PJ │有期徒刑伍月。│
│    │          │              │號自用小客車車門及電門後│              │
│    │          │              │竊取該車。              │              │
├──┼─────┼───────┼────────────┼───────┤
│    │97年11月3 │桃園縣中壢市中│持其所有可供兇器使用之六│甲○○攜帶兇器│
│十二│日20時50許│華路二段501號 │角扳手1把，破壞庚○○所 │竊盜，處有期徒│
│    │          │前            │有車牌號碼V5-3250號自用 │刑捌月。      │
│    │          │              │小客車車門及電門後竊取該│              │
│    │          │              │車。                    │              │
└──┴─────┴───────┴────────────┴───────┘

司法院資訊處製作；財團法人民間司法改革基金會備份。
